# 收到股票股利后资产负债表日如何确定公允价值变动以及出售时的会计处理

提问人：wx_5e7eefd273ee 时间：2020-03-28 14:47:40
请问以前年度收到了企业宣告发放的股票股利后，每个资产负债表日公允价值变动时包含了股票红利的这一部分吗？该股票重分类到了其他权益投资里面，现在企业做账的会计处理是收到股利时不予做账，然后到了期末确认公允价值变动的时候 公允价值变动=期末持有股数（包括发放的股利数量）*市值-以前确认公允价值变动，那这样的话其他权益投资里面包含了分配到的股利成本和公允价值变动了，这样的会计处理是否准确呢，另外该股票也会经常出售一部分，出售时的会计处理请问是怎么样的？

回答人：chenyiwei
你说的企业会计处理应没有问题，因为股票股利只是权益内部的重分类，不改变各股东享有的权益份额及其风险和报酬特征，故不属于可确认投资收益的情形。新增股份包含在后续计算公允价值时所依据的持股数量中。